臺灣高等法院臺中分院刑事裁定　　　　100年度交抗字第475號
抗　告　人
即受處分人　何春長
上列抗告人因違反道路交通管理處罰條例案件，不服臺灣臺中地
方法院中華民國100年4月22日所為裁定（100年度交聲字第737號
），提起抗告，本院裁定如下：
    主  文
抗告駁回。
    理  由
一、原裁定意旨略以：受處分人即異議人何春長（下稱受處分人
    ）於民國99年8月11日2時15分許，駕駛車號OJ-2132號自用
    小客車，行經臺中市○○區○○道路河堤幹37電桿前，因「
    駕駛執照業經吊銷仍駕駛小型車」、「拒絕接受酒精濃度測
    試之檢定」等違規，經臺中縣警察局（已改制為臺中市政府
    警察局）東勢交通小隊，以中縣警交字第HD0000000號舉發
    違反道路交通管理事件通知單舉發違規。嗣經原處分機關於
    100年2月14日作成本件豐監稽違字第裁63-HD0000000號裁決
    書後，業經受處分人於同日簽收在案，此有送達證書1紙附
    卷可參，自已於該日生合法送達之效力，故聲明異議期間應
    自送達翌日即100年2月15日起算，因受處分人住所與原處分
    機關均位在同一院轄市即臺中市內，依法院訴訟當事人在途
    期間標準第4條第1項第1款之規定，無庸扣除在途期間，是
    聲明異議期間應於100年3月7日屆滿（因聲明異議期間末日
    100年3月6日為星期日，應以休息日之次日即100年3月7日代
    之），始為適法。惟受處分人至100年3月8日始向原處分機
    關具狀聲明異議，此有蓋於受處分人聲明異議狀上之交通部
    公路總局臺中區監理所豐原監理站總收文章可稽，已逾上開
    聲明異議期間，其聲明異議即難謂為合法，復無從補正，自
    應予以裁定駁回等語。
二、抗告意旨略以：受處分人有從公路行經河堤道路，為何不在
    公路臨檢。又因河堤道路坑洞甚多，並非蛇行，本人向河川
    局承租地在發生點離約500公尺等語。
三、經查：
  (一)按受處分人，不服道路交通管理處罰條例第8條主管機關所
    為之處罰，得於接到裁決書之翌日起20日內，向管轄地方法
    院聲明異議，為同條例第87條第1項所明定。此為道路交通
    案件之程序規定，為聲明異議之合法要件，受處分人之聲明
    異議自須合於此項程序規定，法院始得受理為實體之審查。
    又交通法院認聲明異議不合法律上之程式，且無從補正者，
    應以裁定駁回之，則為道路交通事件處理辦法第17條第1項
    前段所規定。此外，依違反道路交通管理事件統一裁罰基準
    及處理細則第5條規定，處理違反道路交通管理事件，有關
    文書送達之程序，依行政程序法之規定。而按「送達，於應
    受送達人之住居所、事務所或營業所為之；但在行政機關辦
    公處所或他處會晤應受送達人時，得於會晤處所為之。」行
    政程序法第72條第1項定有明文。
  (二)本件受處分人何春長於99年8月11日2時15分許，駕駛車號OJ
    -2132號自用小客車，行經臺中市○○區○○道路河堤幹37
    電桿前，因「駕駛執照業經吊銷仍駕駛小型車」、「拒絕接
    受酒精濃度測試之檢定」之違規事由，經原處分機關於100
    年2月14日，依違反道路交通管理處罰條例第21條第1項第4
    款、第35條第4項規定，以豐監稽違字第裁63-HD0000000號
    裁決書，裁處罰鍰新臺幣（下同）7萬2000元、3年內不得考
    領汽車駕駛執照及施以道安講習等事實，有舉發違反道路交
    通管理事件通知單影本、上開裁決書等各附卷足憑（見原審
    卷第9至10頁）。又原處分機關已於100年2月14日，將上開
    裁決書送達受處分人，由受處分人親自具名簽收乙節，亦有
    原處分機關之送達證書影本院在卷可稽（見原審卷第11頁）
    。從而，原處分機關上開所為裁決，自已於該日生合法送達
    之效力。
  (三)而參照前揭說明，本件裁決書既已於100年2月14日合法送達
    予受處分人，若有不服而欲聲明異議，即應於法定20日之不
    變期間內為之，且因受處分人住所與原處分機關均位在同一
    院轄市即臺中市內，無須扣除在途期間，則其可提起抗告之
    最末日即係100年3月7日無誤。惟受處分人係遲至100年3月8
    日，始向原處分機關聲明異議，此有受處分人聲明異議狀上
    之交通部公路總局臺中區監理所豐原監理站總收文章在卷可
    參（見原審卷第2頁），顯已逾法定聲明異議期間，且無從
    補正。原裁定因而駁回受處分人之聲明異議，尚無違誤或不
    當。受處分人仍執前詞提起抗告，為無理由，應予駁回。
四、據上論結，應依道路交通事件處理辦法第25條，刑事訴訟法
    第412條，裁定如主文。
中    華    民    國   100    年    6     月    16    日
            刑事第九庭  審判長法  官  江  德  千
                              法  官  陳  宏  卿
                              法  官  莊  深  淵
以上正本證明與原本無異。
不得再抗告。
                              書記官  陳  振  海
中    華    民    國   100    年    6     月    16    日